臺灣高雄地方法院刑事判決　　　　　　 94年度簡上字第699號
上　訴　人　臺灣高雄地方法院檢察署檢察官
被　　　告　丁○○
上列上訴人因被告竊盜案件，不服本院高雄簡易庭94年度簡字第
1315號中華民國94年3 月22日第1 審刑事簡易判決（聲請簡易判
決處刑案號：94年度偵字第917 號），提起上訴及移送併案審理
（94年度偵字第8719號），本院管轄之第2 審合議庭認不得以簡
易判決處刑，改依通常程序為第1 審之審判，本院判決如下：
    主  文
原判決撤銷。
丁○○連續結夥三人毀壞安全設備竊盜，累犯，處有期徒刑拾月
。
    事  實
一、丁○○曾於民國91年間，因竊盜案件，經本院以91年度易字
    第3946號判處有期徒刑10月確定，甫於92年12月25日縮刑期
    滿，92年12月26日執畢出監，詎其仍不知悔改，竟基於意圖
    為自己不法所有之概括犯意，連續於：
（一）93年9 月底某日，在高雄縣岡山鎮某地，趁乙○○所有，
      為丙○○所使用之車牌號碼FS-2273 號自小客車右前方車
      門門把遭破壞之際，徒手打開車門竊取丙○○所有置於前
      開自小客車車內之皮夾、新臺幣（下同）50元硬幣1 枚、
      身分證及自小客車駕照得逞，嗣於93年10月15日晚間7 時
      30分許，駕駛葛希賢所有車牌號碼ZU-2595 號自小客車，
      行經嘉義縣鹿草鄉○道○ 號○路272 公里北上車道，因超
      速違規，經警查獲，始循線查悉上情。
（二）復與戊○○（另經原審判處有期徒刑3 月確定）及某真實
      姓名年籍均不詳，綽號「拖車」之成年男子（未據偵辦）
      ，共同意圖為自己不法之所有，於93年12月30日下午1時
      40分許，結夥三人，由丁○○騎乘王惠珍所有，車牌號碼
      MSS-203 號重型機車，搭載戊○○，「拖車」則自行騎乘
      某不詳車號重型機車，前往位於高雄縣岡山鎮○○里○○
      街398 號前甲○○所有之廢鐵管理場內，徒手破壞甲○○
      所有之鐵片圍籬上用以將該鐵片固定之鐵絲後，拉開防閑
      安全設備鐵片，進入甲○○所有無人居住之廢鐵管理場內
      ，由丁○○在場把風，戊○○及該綽號「拖車」者下手竊
      取甲○○所有之工字鐵2 塊，得手後將之搬至所騎乘之機
      車上，正欲離開之際，適為甲○○當場發現而阻止，該綽
      號「拖車」者旋即潛逃，經甲○○報警處理，查悉全情，
      並扣得上開工字鐵2 塊。
二、案經被害人甲○○訴由高雄縣政府警察局岡山分局報請臺灣
    高雄地方法院檢察署檢察官聲請簡易判決處刑，暨被害人丙○○訴由內政部警政署國道公路警察局第4 警察隊報請臺灣
    嘉義地方法院檢察署檢察官呈請臺灣高等法院檢察署檢察長
    核轉臺灣高雄地方法院檢察署檢察官移送本院併案審理，本
    院合議庭認不得以簡易判決處刑，改依通常程序為第1 審審
    理。
    理  由
一、按被告以外之人於審判外之言詞或書面陳述，除法律有規定
    者外，不得作為證據，刑事訴訟法第159 條第1 項定有明文
    。證人甲○○、丙○○、葛希賢於警詢中所為之陳述，對被
    告而言，亦屬被告以外之人於審判外之陳述，依上揭法條規
    定，原則上亦無證據能力。然被告以外之人於審判外之陳述
    ，雖不符前4 條之規定，而經當事人於審判程序同意作為證
    據，法院審酌該言詞陳述或書面陳述作成時之情況，認為適
    當者，亦得為證據。當事人、代理人或辯護人於法院調查證
    據時，明知有第159 條第1 項不得為證據之情形，而未於言
    詞辯論終結前聲明異議者，視為有前項之同意。刑事訴訟法
    第159 條之5 亦定有明文。被告對上開證人於警詢筆錄中所
    言，均表示無意見，且至言詞辯論終結前，就上開證人於警
    詢中所為陳述之證據能力亦未聲明異議，而上開證人於警詢
    中之陳述，亦未經其主張有何非出於自由意志之情形，是本
    案認為容許渠等陳述之證據能力，亦無不當，應依刑事訴訟
    法第159 條之5 之規定，認前開證人於警詢之指證述均具有
    證據能力。
二、上揭犯罪事實，業據被告丁○○於本院審理時供承不諱，核
    與證人戊○○於原審訊問時、告訴人甲○○於警詢、偵訊、
    原審及本院訊問時、告訴人丙○○、證人葛希賢於警詢時證
    述之情節大致相符，並有領結1 紙、照片2 張、車籍作業系
    統- 查詢認可資料1 紙、內政部警政署國道公路警察局舉發
    違反道路交通管理事件通知單2 紙在卷可稽，足認被告上開
    自白與事實相符，而得採為認定之依據。本案事證明確，被
    告犯行洵堪認定。
三、按刑法第321 條第1 項第2 款之「其他安全設備」，指門扇
    牆垣以外與門扇牆垣同其性質，依社會通常觀念足以認為防
    盜之設備而言，查甲○○以鐵片綑綁鐵絲用以隔離其所有廢
    鐵管理場與外界之聯繫等情，業據告訴人甲○○於本院審理
    時證述明確（見本院94年11月23日審判筆錄），顯然該鐵片
    乃係用以禁止他人擅自侵入，作為防止廢鐵管理場內財物遭
    人竊取之用，具有防盜之用途，應屬安全設備。次按刑法第
    321 條第1 項第4 款所稱之結夥3 人，係以結夥犯之全體俱
    有犯意之人為構成要件，且以在場共同實施或在場參與分擔
    實施犯罪者達3 人以上為限，最高法院46年臺上字第366 號
    及76年臺上字第7210號判例可資參照。被告與戊○○、「拖
    車」等3 人基於犯意之聯絡，由戊○○與「拖車」下手行竊
    ，被告在現場把風，應認該在場參與分擔實施竊盜犯行之3
    人，俱有竊盜犯意。是核被告與戊○○、「拖車」等3 人破
    壞甲○○所有之鐵片圍籬上用以將該鐵片固定之鐵絲後，拉
    開鐵片，進入甲○○所有之廢鐵管理場內竊取工字鐵所為，
    係犯刑法第321 條第1 項第2 款、第4 款之結夥3 人毀壞安
    全設備竊盜罪。公訴人認被告前開所為，係犯刑法第320 條
    第1 項之普通竊盜罪云云，尚有未洽，惟公訴人於本院審判
    論告時已當庭變更論罪法條，本院自得審理之；另被告竊取
    丙○○所有置於車牌號碼FS-2273 號自小客車車內之皮夾、
    50 元 硬幣、身分證及自小客車駕照所為，係犯刑法第320
    條第1 項之普通竊盜罪。檢察官原移送併辦意見書認被告此
    部份所為，係犯刑法第321 條第1 項第3 款之加重竊盜罪，
    尚有未洽，惟檢察官移送併辦之基本社會事實既屬同一，復
    經公訴人於本院審判時當庭變更論罪法條，本院自得審理之
    。而被告先後所為竊盜犯行，時間緊接，觸犯基本構成要件
    相同之罪，僅有加重條件有無之差異，顯係出於概括之犯意
    為之，為連續犯，應依刑法第56條連續犯規定論以情節較重
    之結夥3 人毀壞安全設備竊盜罪，並加重其刑。檢察官起訴
    事實雖未敘及被告竊取告訴人丙○○所有皮夾、50元硬幣、
    身分證及自小客車駕照之竊盜犯行（即94年度偵字第8719號
    移送併案審理部分），然該部分事實與聲請簡易判決處刑之
    事實既具有連續犯之裁判上一罪關係，應為起訴效力所及，
    本院自得一併審究。又被告於91年間因竊盜案件，經本院以
    91年度易字第3946號判處有期徒刑10月確定，並於92年12月
    25日縮刑期滿等情，有臺灣高等法院被告前案紀錄表1 份在
    卷可查，被告於前開有期徒刑執行完畢5 年以內，再犯本案
    有期徒刑以上之罪，為累犯，應依刑法第47條之規定，加重
    其刑，並遞加之。原審以被告竊取告訴人甲○○所有工字鐵
    之竊盜犯行，事證明確，據以論罪科刑，固非無見，惟查被
    告於原審判決前，尚為併辦部分之竊盜犯行，且該部分與前
    揭原聲請簡易判決處刑之部分，具有連續犯之裁判上一罪關
    係，原審未及審酌，尚有未洽，檢察官上訴意旨指摘原判決
    不當，為有理由，應由本院將原判決撤銷改判。另被告夥同
    戊○○、「拖車」毀壞安全設備，進入甲○○所有之廢鐵管
    理場內，竊取甲○○所有廢鐵所為，業據被告供承在卷，核
    與告訴人甲○○所述情節相符，所犯應係刑法第321 條第1
    項第2 款、第4 款之加重竊盜罪，已如前述，原審以刑法第
    320 條第1 項普通竊盜罪論擬，容有未洽，檢察官上訴意旨
    雖未加以指摘，然原判決既有上開可議之處，即屬無可維持
    ，應由本院將原判決被告此部分竊盜犯行撤銷改判。爰審酌
    被告正值青壯年，不思正途取財，屢犯竊盜犯行，倫理秩序
    觀念薄弱，刑罰教化顯然不彰，惟考量其犯後坦承犯行，態
    度尚可，竊盜手段平緩，所生危害尚屬輕微等一切情狀，量
    處如主文所示之刑，以玆警懲。
四、告訴人丙○○雖另就被告丁○○涉嫌毀損車牌號碼FS-2273
    號自小客車右前方車門門把部分事實提出告訴，惟該部分事
    實為被告所否認，亦查無積極證據證明係被告所為，自不得
    遽為不利於被告之認定，此部分犯罪尚屬未能證明，檢察官
    併辦意旨就此部分之毀損犯行亦未移請併辦審理，自難認該
    部分犯行與前開經移送併辦論科之竊盜犯行，有牽連犯之裁
    判上一罪關係，本院難予併與審酌，附此敘明。
五、退併辦部分（臺灣高雄地方法院檢察署94年度偵字第8719號
    ）：
（一）併辦意旨略以：
      被告丁○○意圖為自己不法之所有，於93年9 月底，在高
      雄縣岡山鎮某地，竊取丙○○所有置於車內之皮夾、身分
      證及自小客車駕照，得手後供己使用，嗣於93年10月15日
      晚間7 時30分許，在嘉義縣鹿草鄉○道○號○路272 公里
      北上車道，駕駛車牌號碼ZU-2595 號自小客車，為警查獲
      ，被告丁○○旋於內政部警政署國道公路警察局第4 警察
      員警，因超速違規取締訊問時，冒用丙○○名義，並在執
      勤員警所製作舉發違反道路交通管理事件通知單偽簽丙○○之名，並交還該執勤警員，足以生損害於丙○○及警政
      機關對交通違規處理之正確性。因認被告上開行為亦涉犯
      刑法第217 條第1 項之偽造署押罪嫌，並認與併案之竊盜
      犯行部分，有方法、目的之牽連關係，而有裁判上一罪關
      係，移請併案審理云云。
（二）惟查，被告於本院審理時，已供承其竊取丙○○所有身分
      證及自小客車駕照時，並未經通緝，尚無冒用之意圖，係
      嗣後因經通緝，經警臨檢時，方起意執丙○○所有證件以
      掩飾身分等語明確（見本院94年10月11日準備程序筆錄）
      ，可見被告偽造署押罪嫌部分，係經警臨檢時始起意冒用
      ，與併案竊盜犯行部分，並無方法、目的之牽連關係，被
      告偽造署押之犯行，應另行論罪。是上開移送併辦意旨內
      所述被告偽造署押之行為，難認與本案有何裁判上一罪關
      係，而非本案起訴效力所及，本院無從併辦，應退還檢察
      官另行依法調查處理。
六、按檢察官聲請以簡易判決處刑之案件，經法院認為有第451
    條之1 第4 項但書之情形者，應適用通常訴訟程序審判之，
    刑事訴訟法第452 條定有明文；且對於簡易判決之上訴，準
    用刑事訴訟法第3 編第1 章及第2 章之規定。管轄第2 審之
    地方法院合議庭受理簡易判決上訴案件，應依通常程序審理
    。其認案件有刑事訴訟法第452 條之情形者，應撤銷原判決
    ，逕依通常程序為第一審判決，法院辦理刑事訴訟簡易程序
    案件應行注意事項第14項亦有規定；查本案本院於審判中發
    現被告尚有其他具裁判上一罪即併案部分之犯罪事實，不宜
    量處6 月以下之有期徒刑，足認檢察官之聲請簡易判決處刑
    為不適當，而有刑事訴訟法第451 條之1 第4 項但書第2 款
    之情形，依前揭法律規定，應由本院合議庭逕依通常程序審
    理後，而為第一審之判決，檢察官或被告如不服本判決，仍
    得於法定上訴期間內，向管轄之第2 審法院提起上訴，附此
    敘明。
據上論斷，應依刑事訴訟法第455 條之1 第1 項、第3 項、第45
2 條、第451 條之1 第4 項但書第2 款、第369 條第1 項前段、
第364 條、第299 條第1 項前段，刑法第56條、第321 條第1項
第2 款、第4 款、第47條，罰金罰鍰提高標準條例第1 條前段，
判決如主文。
本案經檢察官己○○到庭執行職務。
中　　華　　民　　國　　94　　年　　11　　月　　30　　日
                  刑事第九庭審判長法　官  張世賢
                                  法  官  王啟明
                                  法  官  謝梨敏
以上正本證明與原本無異。
如不服本判決，應於判決送達後10日內，向本院提出上訴狀。
                                書記官  林志衡
中　　華　　民　　國　　94　　年　　11　　月　　30　　日
附論罪科刑依據法條：
中華民國刑法第321條
犯竊盜罪而有左列情形之一者，處 6 月以上、 5 年以下有期徒
刑：
一  於夜間侵入住宅或有人居住之建築物、船艦或隱匿其內而犯
    之者。
二  毀越門扇、牆垣或其他安全設備而犯之者。
三  攜帶兇器而犯之者。
四  結夥三人以上而犯之者。
五  乘火災、水災或其他災害之際而犯之者。
六  在車站或埠頭而犯之者。
前項之未遂犯罰之。
